【裁判字號】    98,上訴,481
【裁判日期】    980206
【裁判案由】    強盜等
【裁判全文】
臺灣高等法院刑事判決                 98年度上訴字第481號
上  訴  人
即  被  告  乙○○
                    現另案於臺灣臺東監獄岩灣分監執行中
上列上訴人因強盜等案件，不服臺灣板橋地方法院97年度訴緝字
第151號，中華民國97年10月24日第一審判決（起訴案號：臺灣
板橋地方法院檢察署95年度偵字第24416號），提起上訴，本院
判決如下：
    主  文
上訴駁回。
    理  由
一、按不服地方法院之第一審判決而上訴者，應向管轄第二審之
    高等法院為之；上訴書狀應敘述具體理由；第二審法院認為
    上訴書狀未敘述理由或上訴有第362 條前段情形，應以判決
    駁回之，刑事訴訟法第361條第1、2項、第367條前段明文規
    定。而所謂具體理由，必係依據卷內既有訴訟資料或提出新
    事證，指摘或表明第一審判決有何採證認事、用法或量刑等
    足以影響判決本旨之不當或違法，而構成應予撤銷之具體事
    由，始克當之（例如：依憑證據法則具體指出所採證據何以
    不具證據能力，或依憑卷證資料，明確指出所為證據證明力
    之判斷如何違背經驗、論理法則）；倘僅泛言原判決認定事
    實錯誤、違背法令、量刑失之過重或輕縱，而未依上揭意旨
    指出具體事由，或形式上雖已指出具體事由，然該事由縱使
    屬實，亦不足以認為原判決有何不當或違法者（例如：對不
    具有調查必要性之證據，法院未依聲請調查亦未說明理由，
    或援用證據不當，但除去該證據仍應為同一事實之認定），
    皆難謂係具體理由，俾與第二審上訴制度旨在請求第二審法
    院撤銷、變更第一審不當或違法之判決，以實現個案救濟之
    立法目的相契合，並節制濫行上訴（最高法院97年度台上字
    第892 號判決參照）。是倘上訴人之上訴書狀雖敘述上訴理
    由，形式上雖已指出具體事由，然該事由縱使屬實，亦不足
    以認為原判決有何不當或違法者，即與未敘述具體理由無異
    ，所為上訴，即非適法。
二、被告上訴意旨略以：被告於警訊中主動向警員供承甲○○診
    所強盜案，合乎自首要件，原判決擴張犯罪事實，進而量刑
    太重有悖比例原則等語。惟查原判決就該部分已依證人鄭志
    忠於原審審理中具結所證，認被告就該部分犯罪事實，係於
    有偵查犯罪職權之公務員尚未知悉前，向警員自首並接受裁
    判，合於自首之要件，依刑法第62條之規定，減輕其刑。並
    審酌被告乙○○之素行，與其年輕力壯，四肢健全，竟不思
    憑己力循正當途徑賺取生活花費，反以進入他人營業處所或
    住宅強盜他人財物之方式，意欲輕鬆取得大筆財物等犯罪動
    機、目的、手段，並考量被告等持開山刀、手銬、膠帶等物
    品，對被害人甲○○、林淑芳、丙○○、楊珠雲等人施加綑
    綁，且持有高度危險性之刀械，不僅使被害人甲○○、丙○
    ○夫婦蒙受財物損失，更造成其莫大之心理創傷，生活安全
    感喪失殆盡，危害社會治安至鉅，犯罪所生危害程度重大。
    並考量被告乙○○犯罪後態度等一切情狀，分別量處如原判
    決主文所示之刑，並定其應執行刑為有期徒刑拾捌年。本院
    認原判決對被告所量處之徒刑，實已符合罪刑相當原則。茲
    上訴人上訴意旨，猶就原判決已審酌事項，而指摘原判決不
    當，或未具體指明究竟如何擴張犯罪事實，其上訴理由，顯
    非具體，依上所述，應予駁回。爰依刑事訴訟法第三百七十
    二條規定，不經言詞辯論，逕行判決。
據上論斷，應依刑事訴訟法第三百六十七條前段、第三百七十二
條，判決如主文。
中    華    民    國    98    年    2     月    6     日
                  刑事第二庭審判長法  官  洪光燦
                                  法  官  林恆吉
                                  法  官  宋明蒼
以上正本證明與原本無異。
竊盜罪部分不得上訴。
強盜罪部分如不服本判決，應於收受送達後10日內向本院提出上
訴書狀，其未敘述上訴之理由者並得於提起上訴後10日內向本院
補提理由書（均須按他造當事人之人數附繕本）「切勿逕送上級
法院」。
                                  書記官  駱麗君
中    華    民    國    98    年    2     月    6     日


司法院資訊處製作；財團法人民間司法改革基金會備份。
